台灣台中地方法院刑事判決　　　　　　　　　　　 九十一年度訴字第二０八七號
　　公　訴　人　台灣台中地方法院檢察署檢察官
　　被　　　告　甲○○
右列被告因違反毒品危害防制條例案件，經檢察官提起公訴（九十一年度毒偵字第一
五二三號），本院判決如左：
    主      文
甲○○連續施用第一級毒品，累犯，處有期徒刑柒月。
扣案之第一級毒品海洛因壹包（淨重０．一三公克，包裝重０．二六公克）沒收銷燬
之。
    事      實
一、甲○○於民國（下同）八十九年間曾犯竊盜罪，經台灣高等法院台中分院判處有
    期徒刑八月確定，於九十年九月七日執行完畢。其前於八十六年間因肅清煙毒條
    例案件，經本院以八十七年度訴字第一三二號判處有期徒刑三年二月，嗣毒品危
    害防制條例施行後，經台灣高等法院台中分院依職權裁定送觀察、勒戒後，認無
    繼續施用毒品之傾向，經該院於八十七年八月二十日以八十七年度上訴字第六二
    ０號判決免刑並確定。詎其於前開判決免刑後五年內，復基於概括之犯意，自九
    十一年三月或四月間某日起至同年五月十日止，連續在台中市○○路○段二三七
    號其住處，以將海洛因摻入香煙內，然後用火點燃吸食之方式，施用第一級毒品
    海洛因，平均約二天施用一次。嗣於九十一年五月十日下午四時五十五分許，甲
    ○○在未經有偵查權之機關或公務員發覺其涉有施用第一級毒品罪嫌前，至台灣
    台中地方法院檢察署檢察官向該署檢察官自首即供出其施用第一級毒品之上情，
    而願接受裁判，並提出其持有供施用之第一級毒品海洛因一包（淨重０．一三公
    克，包裝重０．二六公克）。經依本院以九十一年度毒聲字第一三三七號裁定送
    觀察、勒戒後，認有繼續施用毒品之傾向。
二、案經甲○○自首由台灣台中地方法院檢察署檢察官偵查起訴。
    理      由
一、訊之被告甲○○固坦承其自九十一年五月初某日起至同年月十日止，連續在其上
    開住處，以右揭方式，施用第一級毒品海洛因，約二、三天施用一次，然辯稱：
    伊於九十一年五月初以前，並未施用海洛因云云。惟查被告自九十一年三月或四
    月間某日起至同年五月十日止，連續在其上開住處，以右揭方式，施用第一級毒
    品海洛因，平均約二天施用一次等情，業據其於偵查中供承不諱，並有其提出持
    有供施用之第一級毒品海洛因一包（淨重０．一三公克，包裝重０．二六公克，
    該包粉末經送法務部調查局檢驗結果確係第一級毒品海洛因，有該局檢驗通知書
    附卷可稽）扣案及中山醫學大學附設醫院藥物濫用檢測中心出具被告尿液經檢驗
    呈嗎啡陽性反應之檢驗報告乙紙附卷足憑，參以被告係於前開時地主動向檢察官
    自首供出其施用第一級毒品之上情，顯見被告於偵查中所供施用第一級毒品之時
    間，自堪信為真實，應足採信。是被告上開所辯，無非事後為圖減輕刑責之詞，
    尚不足採。又被告於八十六年間因肅清煙毒條例案件，經本院以八十七年度訴字
    第一三二號判處有期徒刑三年二月，嗣毒品危害防制條例施行後，經台灣高等法
    院台中分院依職權裁定送觀察、勒戒後，認無繼續施用毒品之傾向，經該院於八
    十七年八月二十日以八十七年度上訴字第六二０號判決免刑並確定，有該刑事判
    決各乙份附卷可按。其於五年內再犯施用第一級毒品罪，經本院以九十一年度毒
    聲字第一三三七號裁定送觀察、勒戒後，認有繼續施用毒品之傾向，有該裁定及
    台灣台中看守所附設勒戒處所九十一年五月二十八日中所正總字第一五七九號函
    送之證明書各乙份附卷可參。事證明確，被告犯行堪以認定。
二、核被告甲○○所為，係犯毒品危害防制條例第十條第一項之施用第一級毒品罪。
    被告供施用而持有第一級毒品之低度行為，應為施用之高度行為所吸收，不另論
    罪。又被告先後多次施用第一級毒品之犯行，時間緊接，犯罪構成要件相同，顯
    係基於概括犯意為之，應依連續犯之規定以一罪論，並依法加重其刑。再被告在
    未經有偵查權之機關或公務員發覺其涉有施用第一級毒品罪嫌前，於前開時地向
    台灣台中地方法院檢察署檢察官主動供出其有施用第一級毒品之上情，而願接受
    裁判，有偵訊筆錄附卷可查，核與自首要件相符，依法應減輕其刑。查被告於八
    十九年間曾犯竊盜罪，經台灣高等法院台中分院判處有期徒刑八月確定，於九十
    年九月七日執行完畢，有台灣高等法院被告全國前案紀錄表附卷可參，其於五年
    內再犯本件有期徒刑以上之罪，為累犯，依法應加重其刑，並依規定遞加再減。
    爰審酌被告有心戒除毒癮而自首犯行及其犯罪之動機、目的、手段、所生危害及
    犯罪後態度等一切情狀，量處如主文所示之刑，以示懲儆。又被告提出扣案之第
    一級毒品海洛因一包（淨重０．一三公克，包裝重０．二六公克），應依毒品危
    害防制條例第十八條第一項前段規定宣告沒收銷燬之。
三、據上論斷，應依刑事訴訟法第二百九十九條第一項前段、毒品危害防制條例第十
    條第一項、第十八條第一項前段、第二十條第三項前段、刑法第十一條前段、第
    五十六條、第六十二條前段、第四十七條，判決如主文。
中    華    民    國      九十一      年       九      月      三十     日
                                    臺灣臺中地方法院刑事第三庭
            法  官  朱  光  國
右正本證明與原本無異。
如不服本判決，應於判決送達後十日內向本院提出上訴狀( 應附繕本 )，上訴於臺灣
高等法院臺中分院。
                                        書記官
中    華    民    國      九十一      年       十      月       二      日
毒品危害防制條例第十條第一項：
施用第一級毒品者，處六月以上五年以下有期徒刑。
                                                                        Ａ
